臺灣臺北地方法院小額民事判決
111年度北小字第124號
原      告  文荷夏（原名文小溱）


訴訟代理人  林政彥  
被      告  沈孟勳  


上列當事人間請求返還不當得利事件，本院於民國一百一十一年
三月二十四日言詞辯論終結，判決如下︰
    主    文
被告應給付原告新臺幣壹拾萬元，及自民國一百零八年五月六日
起至清償日止，按年息百分之五計算之利息。
訴訟費用新臺幣壹仟元由被告負擔。
本判決得假執行。但被告如以新臺幣壹拾萬元為原告預供擔保，
得免為假執行。
    事    實
甲、原告方面：
一、聲明：㈠如主文第一項所示；㈡原告願供擔保請准宣告假執行
    。
二、陳述略稱：
  ㈠緣被告沈孟勳為命理老師，於民國一百零八年五月六日在臺
    北市○○區○○路○○○○○號二樓之天德狐仙廟内向原告招攬生意
    ，宣稱委請被告至家中處理風水事宜之費用只要新臺幣（下
    同）十萬元。原告聽聞被告說法後，深怕自己與家人運勢不
    佳是因風水不好導致，立即於同日給付十萬元至被告帳戶。
　㈡詎被告收到款項後遲遲未依約到府處理風水的事務，經原告
    多次催促履行事務，仍未履行。原告僅得另尋他人到府看風
    水，並與被告解除委任關係，要求退還款項，然而被告卻遲
    未退款，原告備感受騙，憤而於一百零九年六月間向警局報
    案，提出詐欺告訴。惟被告於臺灣臺北地方檢察署（下稱臺
    北地檢署）偵查過程中自承「伊並非不退款給告訴人（即原
    告），伊請告訴人去天德狐仙廟上址拿錢…云云。」，故最
    終檢察官認定本件僅屬民事糾紛，而無詐欺之嫌，然據被告
    於臺北地檢署偵查過程之陳述可證明兩造確實已經合意解除
    委任契約，被告並承諾退還所收受之款項。
　㈢原告於收受不起訴處分書後，便以通訊軟體提供帳戶請求被
    告將款項匯款至原告郵局帳戶，又以存證信函再次催告被告
    給付款項，然被告至今仍未退還收受之款項，甚至恐嚇原告
    「就算十萬都還你，我也要讓你家裏的人都知道，是誰再叫
    你亂花錢」，原告求助無門，爰依民法第二百五十九條、第
    一百七十九條規定提起本件訴訟。
　㈣對臺北地檢署一○九年度偵字第二二五二九號刑事偵查卷沒有
    意見。原告最初提出退款一半的要求，但已經耗時一年以上
    ，被告置之不理，故原告要求返還全額並附加利息，畢竟至
    今已快三年，原告多次想方設法敦促被告歸還款項，也請被
    告兒子代為轉告。另原告苦於被告完全置之不理，不得已去
    央請警方協助，若原告的證據不充分，如何有辦法凍結被告
    帳戶，原告另至桃園派出所申告的部分，是因被告在偵查庭
    時故意將對話的時間點往推一年，把一百零八年改成一百零
    九年。臺北地檢署檢察官前要求被告帶十萬元當庭解決，原
    告不去係因沒有收到任何文書，且原告要求能不能與被告不
    要面對面。
　㈤被告多次於天德狐仙廟臉書粉絲團直播提及原告如畜生也不
    去看看自己長什麼樣子、精神有問題來形容原告，被告於一
    一○年度偵字第四二九○六號不起訴處分書中亦稱以上語言其
    皆有說過，且堅稱為情緒性用語。被告如在臺北地檢署表示
    願意還十萬元，現在也可以還，拒絕被告以五萬元和解，原
    告要求十萬元含利息，原告已給被告很多機會，一百零八年
    原告要求退款一半的時候，被告如果接受，根本不會有後面
    的事情。
三、證據：提出兩造通訊軟體對話截圖影本五件、臺北地檢署一
    ○九年度偵字第二二五二九號不起訴處分書影本一件、存證
    信函及回執影本各一件為證。
乙、被告方面：
一、聲明：原告之訴駁回。
二、陳述略稱：對臺北地檢署一○九年度偵字第二二五二九號刑事偵查卷沒有意見。關於原告之請求，被告要求跟原告見面談這個事情，但原告都拒絕，並於一百零九年七月十六日直接提警示帳號封鎖被告帳號，害被告不能有任何借貸、一百零九年八月在東森新聞控訴被告收原告十萬元不歸還的事情破壞被告名譽及於一百零九年以詐欺罪對被告提告，在刑事案件結束之前，因原告於臉書有提已請別的老師處理，只要被告歸還五萬元，故檢察官請被告當庭拿五萬元和原告和解，但出庭當天檢察官表示原告不敢跟被告見面，並表示原告可能會告民事賠償，再來原告的作法就是直接寫信去被告兒子的公司，本件被告願以五萬元當庭和解。
三、證據：無。
丙、本院依職權調閱臺北地檢署一○九年度偵字第二二五二九號
    刑事偵查卷。
    理    由
一、按民法第二百五十九條第二款規定：「契約解除時，當事人
    雙方回復原狀之義務，除法律另有規定或契約另有訂定外，
    依左列之規定：一、…。二、受領之給付為金錢者，應附加
    自受領時起之利息償還之。…。」，民法第一百七十九條前
    段規定：「無法律上之原因而受利益，致他人受損害者，應
    返還其利益。」。
二、經查：㈠本件原告於一百零八年五月六日給付十萬元至被告
    帳戶委請被告至家中處理風水事宜，詎被告收到款項後遲遲
    未依約到府處理風水的事務，經原告多次催促履行事務，仍
    未履行，原告僅得另尋他人到府看風水，並與被告解除委任
    關係，要求退還款項，然被告卻遲未退款等情，已據其提出
    兩造通訊軟體對話截圖影本五件、臺北地檢署一○九年度偵
    字第二二五二九號不起訴處分書影本一件、存證信函及回執
    影本各一件為證，經核對相關證物原本無訛，原告主張足堪
    信為真實；㈡被告雖辯稱原告於臉書有提已請別的老師處理
    ，只要被告歸還五萬元，故檢察官請被告當庭拿五萬元和原
    告和解，本件願以五萬元和解云云，然原告陳稱一百零八年
    原告要求被告退款一半的時候，被告如果接受，根本不會有
    後面的事情，足見被告於一百零八年不願退款五萬元後，原
    告已回復請求被告退款全額十萬元，且經本院依職權調閱臺
    北地檢署一○九年度偵字第二二五二九號刑事偵查卷查明結
    果，檢察官於辦案進行單通知本件被告之備註係記載「請務
    必到庭，並攜帶欲讓文小溱取回之10萬元現金到庭」（參偵
    卷第六十九頁），被告並於一百零九年九月三日訊問時稱：
    「我都答應要還錢給文，我搞不清楚為何她不來拿錢、還凍
    結我的帳戶並對我提告。」（參偵卷第八十二頁），足信兩
    造後來已同意解除契約，由被告全額退款給原告，並非如被
    告於本院所述檢察官請被告當庭拿五萬元和原告和解；㈢基
    上，兩造既已合意解除契約，原告依民法第二百五十九條第
    二款、第一百七十九條前段之規定，請求被告返還十萬元及
    自受領時起之利息，自屬有據。
三、從而，原告本於不當得利法律關係，請求被告給付十萬元及
    如主文第一項所示之利息，為有理由，應予准許。
四、本件係小額程序所為被告敗訴之判決，依民事訴訟法第四百
    三十六條之二十規定，應依職權宣告假執行。並依同法第三
    百九十二條第二項規定，依職權宣告被告如供擔保，得免為
    假執行。　　
五、本件訴訟費用額，依後附計算書確定如主文所示金額。
六、本件事證已臻明確，兩造其餘攻擊防禦方法，於本判決結果
    不生影響，爰不一一論述，併此敘明。
七、據上論結，原告之訴為有理由，並依民事訴訟法第七十八條
    ，判決如主文。
中　　華　　民　　國　　111 　年　　4 　　月　　21　　日
　　　　　　　　　　          臺北簡易庭   
　　　　　　　　　　          法      官  文衍正
以上正本係照原本作成。
如對本判決不服，須於判決送達後二十日內向本庭（臺北市○○○
路○段○○○○○巷○號）提出上訴狀。（須按他造當事人之人數附繕
本）。如委任律師提起上訴者，應一併繳納上訴審裁判費。
中　　華　　民　　國　　111 　年　　4 　　月　　21　　日
  　　　　　　　　　　　　　　書  記  官  高秋芬
訴訟費用計算書：
項        目             金  額（新臺幣）        備  註
第一審裁判費　　           1,000元
合　　　　計　　     　    1,000元 

附錄：
一、民事訴訟法第四百三十六條之二十四第二項：
    對於小額程序之第一審裁判上訴或抗告，非以其違背法令為
    理由，不得為之。
二、民事訴訟法第四百三十六條之二十五：
    上訴狀內應記載上訴理由，表明下列各款事項：
    (一)原判決所違背之法令及其具體內容。
    (二)依訴訟資料可認為原判決有違背法令之具體事實。